臺灣花蓮地方法院民事裁定
111年度消債清字第23號
聲  請  人  
即  債務人  黃筠容  
代  理  人  楊蕙怡律師(法扶律師)
上列當事人聲請消費者債務清理事件，本院裁定如下：
    主  文
聲請人所提如附件一所示之更生方案應予認可。
聲請人在未依更生條件全部履行完畢前，其生活程度應受如附件
二所示之生活限制。
    理  由
一、按債務人有薪資、執行業務所得或其他固定收入，依其收入
    及財產狀況，可認更生方案之條件已盡力清償者，法院應以
    裁定認可更生方案；下列情形，視為債務人已盡力清償：債
    務人之財產有清算價值者，加計其於更生方案履行期間可處
    分所得總額，扣除自己及依法應受其扶養者所必要生活費用
    後之餘額，逾十分之九已用於清償；又法院為認可之裁定時
    ，因更生方案履行之必要，對於債務人在未依更生條件全部
    履行完畢前之生活程度，得為相當之限制，消費者債務清理
    條例(下稱消債條例)第64條第1項前段、第64條之1第1項第1
    款、第62條第2項分別定有明文。
二、經查：
  ㈠聲請人前聲請更生，經本院以110年度消債更字第7號裁定自
    民國110年7月12日下午4時起開始更生程序。嗣聲請人於更
    生程序進行中之111年1月22日，提出分6年、72期、每期清
    償新臺幣(下同)2,000元、清償總額144,000元之第一次更生
    方案(見本院110年度司執消債更字第29號卷第201-207頁，
    下稱更生執行卷)，惟未獲債權人會議可決。聲請人復於111
    年5月2日提出分6年、72期、第1至71期每期清償3,500元、
    第72期提出保單價值準備金145,148元供清償、清償總額393
    ,648元之第二次更生方案(見更生執行卷第259-261頁)，然
    亦未獲債權人會議可決。又本院司法事務官於審酌上情後，
    認聲請人客觀上應具備謀取勞動基準法所訂最低工資之能力
    ，其所陳報之收入明顯過低，所提更生方案難認已盡力清償
    ，故簽請本院裁定是否開始清算程序等情，經核閱前開卷宗
    查明無訛。是以，本件更生方案未經債權會議可決之事實，
    首堪認定。
  ㈡關於聲請人之收入部分，聲請人陳稱其現任職於早餐店，每
    月薪資為18,480元，業據其提出工作薪資證明為憑(見更生
    執行卷第245頁)，應認聲請人之主張，堪可採信。至於聲請
    人之支出部分，聲請人稱其每月必要支出共15,099元，雖未
    提出任何單據供本院審酌，惟低於衛生福利部公布之111年
    度每人每月最低生活費之1.2倍即17,076元之數額，堪信屬
    實。
  ㈢聲請人自陳名下有防癌壽險之保單價值準備金145,148元(見
    更生執行卷第235頁)，並有新光人壽保險股份有限公司回函
    可佐(見更生執行卷第199頁)，堪認聲請人之財產有清算價
    值。本院審酌聲請人提出如附件一所示之更生方案，以其於
    更生方案履行期間可處分所得總額1,330,560元(計算式：18
    ,480元72月＝1,330,560元)，扣除必要生活費用共計1,087,
    128元(計算式：15,099元72月＝1,087,128元)後，所剩餘額
    為243,432元(計算式：1,330,560元－1,087,128元＝243,432
    元)，而聲請人願撙節支出，提出略高於每月所剩餘之清償
    金額；復已逾消債條第64條之1第1項第1款所定以餘額逾十
    分之九(即219,089元【計算式：243,4329/10＝219,089，小
    數點以下四捨五入】)為已盡力清償之標準。茲聲請人提出
    之更生方案清償總額為393,648元，既高於上開標準，依消
    債條例第64條之1第1項第1款之規定，自應視為聲請人已盡
    力清償。
  ㈣綜上，聲請人既有固定收入，且其所提更生方案核屬公允、
    適當、可行，又查無消債條例第63條、第64條第2項各款所
    定不得裁定認可更生方案之情形。爰依消債條例第64條第1
    項前段規定，不經債權人會議之可決，逕予裁定認可如附件
    一所示之更生方案，並依消債條例第62條第2項規定，就聲
    請人在未依更生條件全部履行完畢前之生活程度，為如附件
    二所示相當程度之生活限制。
三、依首開規定，裁定如主文。
中　　華　　民　　國　　111 　年　　11 　 月　　2　　日
                  民事第二庭  法　官　李立青
以上正本係照原本作成。
如對本裁定抗告須於裁定送達後10日內向本院提出抗告狀（須附
繕本），並繳納抗告費新臺幣1,000元。　　　　　　　　　　
中　　華　　民　　國　　111 　年　　11　　月　　2 　　日
                              書記官  林政良
附件一：
㈠清償期間及分期清償方法：
  自聲請人收受認可裁定確定證明書之翌月起6年，以每一個月
  為一期，共計清償72期。
㈡清償之金額及成數：
  第1至71期，每期清償3,500元、第72期清償145,148元。
　依本方案所定總清償金額為393,648元，清償成數為無擔保及
  無優先債權總額之7.31%(四捨五入後取至小數點下第二位)。
㈢給付方式：
  由聲請人於收受認可裁定確定證明書之翌月，於每月15日前(
  遇假日順延至次上班日)，依更生方案所示之每期清償額，分
  別給付給各債權人。依據消債條例第67條第2項規定，聲請人
  得以書面，請求最大債權金融機構統一辦理收款及撥付款項作
  業，請聲請人於收受本裁定確定證明書後，於匯款前向最大債
  權金融機構洽詢，辦理相關手續。(非金融機構之債權人，如
  資產管理公司、民間債權人等，仍需聲請人自行聯繫履行方式
  )
㈣無擔保及無優先權債權人債權比例及清償額：
債 權 人 名 稱 債權金額 (新臺幣/元) 債權比例(依債權表記載) 第1-71期/第72期清償額 (新臺幣/元)  清償總額 (新臺幣/元) 永豐商業銀行 227,929 4.24% 148 6,153 16,661 安泰商業銀行 314,315 5.84% 204 8,475 22,959 國泰世華商業銀行 545,492 10.14% 355 14,717 39,922 中國信託商業銀行 833,032 15.48% 542 22,467 60,949 遠東國際商業銀行 1,462,341 27.17% 951 39,435 106,956 玉山商業銀行 389,865 7.24% 253 10,507 28,470 臺灣美國運通國際商業銀行 81,534 1.52% 53 2,205 5,968 元大商業銀行 781,813 14.53% 509 21,090 57,229 臺北富邦商業銀行 213,439 3.97% 139 5,761 15,630 臺灣土地銀行 201,481 3.74% 131 5,427 14,728 臺灣銀行 330,154 6.14% 215 8,911 24,176 加      總 5,381,395 100% 3,500 145,148 393,648 清  償  成  數 7.31%(四捨五入後取至小數點下二位)     

附件二：
准許更生之債務人，未依更生條件完全履行完畢前，應受下列之
生活限制：
一、不得為奢靡浪費之消費活動。
二、不得為賭博或為其他投機行為。
三、不得為不動產之處分或受讓。
四、不得為金錢借貸之行為。
五、不得搭乘計程車、高速鐵路及航空器，但因公務所需且由公
    費支付者不在此限。
六、不得從事國外遊學或出國旅遊等消費行為。
七、不得投資金融商品(例如股票、基金等)。
八、不得從事逾越通常生活程度之贈與。
九、每月應製作收入支出帳目。